臺灣高等法院民事裁定
110年度聲字第193至195號
聲　請　人　姜廣利　　住臺北市○○區○○路000巷00號1樓
上列聲請人因與相對人中華電信股份有限公司臺灣北區電信分公
司間聲請再審事件（即附表「聲請再審案號」欄所示事件），聲
請訴訟救助，本院裁定如下：
    主  文
聲請駁回。
    理  由
一、按當事人無資力支出訴訟費用者，法院應依聲請，以裁定准
    予訴訟救助。但顯無勝訴之望者，不在此限，民事訴訟法第
     107條第1項定有明文。次按當事人因無資力支出訴訟費用
    而聲請訴訟救助者，關於無資力支出訴訟費用之事由，應提
    出可使法院信其主張為真實之證據，以釋明之，此觀民事訴
    訟法第109條第2項、第284條規定自明。所謂無資力支出訴
    訟費用，係指窘於生活，且缺乏經濟信用，並無籌措款項以
    支出訴訟費用之信用技能者而言（最高法院43年台抗字第15
    2號判例意旨參照）。法院調查聲請人是否無資力支出訴訟
    費用，專就聲請人提出之證據為之，如聲請人未提出證據，
    或依其提出之證據，未能信其無資力支出訴訟費用之主張為
    真實，即應將其聲請駁回，並無調查之必要（最高法院108
    年台抗字第433號裁定意旨參照）。
二、本件聲請人因不服附表「原確定裁定」欄所示之確定裁定，
    而提起附表「聲請再審案號」欄所示之聲請再審事件（下稱
    系爭再審事件），並聲請本件訴訟救助。查聲請人主張：伊
    經臺北市政府社會局核定為中低收入戶，已釋明伊確無資力
    支出系爭再審事件裁判費，伊所提物證齊全，必有勝訴之望
    ，為此聲請訴訟救助等語，並提出臺北市松山區公所109年
    度低收入戶及中低收入戶總清查結果通知書影本為憑（見本
    院卷第11、27、39頁）。惟查前開通知書僅能證明聲請人曾
    於109年間經主管機關核定為中低收入戶之事實，不足以釋
    明聲請人提起系爭再審事件之110年3月間真正資力狀況，且
    中低收入戶資格標準，乃行政主管機關為提供社會救助所設
    立之核定標準，與法院就有無資力支出訴訟費用之認定，係
    屬二事，前開通知書不足以釋明聲請人確無資力支出系爭再
    審事件裁判費共新臺幣3,000元（1,000元×3＝3,000元）。又
    聲請人自陳72年9月出生（見本院卷第3、19、29頁），現為
    37歲之青壯人士，難認其缺乏籌措系爭再審事件裁判費用之
    信用或技能。揆諸首揭說明，聲請人未能釋明其有何窘於生
    活、缺乏經濟信用，無籌措款項支出系爭再審事件裁判費用
    之信用技能，其訴訟救助之聲請於法未合，不應准許。
三、據上論結，本件聲請為無理由，爰裁定如主文。
中　　華　　民　　國　　110 　年　　4 　　月　　8 　　日
　　　　　　　　　民事第十五庭  
                      審判長法  官  方彬彬
                            法  官  周群翔
                            法  官  陳杰正
附表：　
編號 本件訴訟救助案號 聲請再審案號 原確定裁定 1 110年度聲字第193號 110年度聲再字第75號 110年2月24日本院110年度聲再字第32至36號命補繳再審裁判費裁定 （見本院卷第9、10頁） 2 110年度聲字第194號 110年度聲再字第76號 110年3月16日本院110年度聲再字第32至36號駁回再審聲請裁定 （見本院卷第25、26頁） 3 110年度聲字第195號 110年度聲再字第77號 110年2月24日本院110年度聲字第66至70號駁回訴訟救助聲請裁定 （見本院卷第35至37頁） 
正本係照原本作成。
不得抗告。
中    華    民    國    110   年    4     月    8     日
                            書記官  林雅瑩